【裁判字號】    95,交易,387
【裁判日期】    950801
【裁判案由】    過失傷害
【裁判全文】
臺灣臺中地方法院刑事判決             95年度交易字第387號
公  訴  人  臺灣臺中地方法院檢察署檢察官
被      告  丙○○
上列被告因過失傷害案件，經檢察官提起公訴（95年度偵字第11
440號），本院判決如下：
    主    文
本件公訴不受理。
    理    由
一、公訴意旨如起訴書所載（如附件）。
二、按告訴乃論之罪，其告訴經撤回者，應諭知不受理之判決，
    並得不經言詞辯論為之，此為刑事訴訟法第三百零三條第三
    款、第三百零七條所明定。本件被告丙○○經檢察官以刑法
    第二百八十四條第一項前段之過失傷害罪提起公訴，依照同
    法第二百八十七條前段規定係屬告訴乃論之罪，茲經告訴人
    乙○○於第一審辯論終結前具狀撤回告訴，爰不經言詞辯論
    ，諭知不受理之判決。
據上論斷，應依刑事訴訟法第三百零三條第三款，第三百零七條
，判決如主文。
中    華    民    國    95    年    8     月    1    日
                  刑事第三庭  審判長法  官  張靜琪
                                    法  官  吳進發
                                    法  官  賴妙雲
上正本證明與原本無異。
如不服本判決，應於送達後十日內向本院提出上訴狀（須附繕本
），上訴於台灣高等法院台中分院。
                                    書記官  孫曉鳳
中    華    民    國    95    年    8    月     1    日
附件：
臺灣臺中地方法院檢察署檢察官起訴書
                                    95年度偵字第11440 號
    被  告   丙○○     女 24歲（民國○○年○月○○日生）
                        住 臺中市○○路○段220號
                        國民身分證統一編號：Ｚ000000000
                        號
上列被告因過失傷害案件，已經偵查終結，認應提起公訴，茲將
犯罪事實及證據並所犯法條分敘如下：
         犯罪事實
一、丙○○於民國94年4月3日15時45分許，駕駛車牌號碼XM5-11
    3 號機車，沿臺中市○○路由民權路往英才路方向行駛，途
    經臺中市○○路○段230之6 號前，應注意駕駛人應注意車前
    狀，並隨時採取必要之安全措施。且依當時情形亦無不能注
    意之情事，竟疏於注意及此，而貿然行駛，適有行人乙○○
    行經該處，遭丙○○所駕之機車擦撞。致乙○○因此受有頭
    部撕裂傷約3公分、右脛骨骨折合併撕裂傷約1公分。
二、案經乙○○告訴偵辦。
         證據並所犯法條
一、訊之被告丙○○矢口否認涉有上揭犯行，辯稱：乙○○橫越
    馬路，伊看到他就撞上了云云。惟查：被告上揭犯罪事實，
    業據告訴人以書狀陳明詳實，並有道路交通事故現場圖、道
    路交通事故調查報告表、驗傷單、現場照片附卷可稽。按駕
    駛人應注意車前狀及兩車併行之間隔，並隨時採取必要之安
    全措施。道路交通安全規則第94條第3 項定有明文。被告駕
    車自應注意上述道路交通安全規定。且依其狀況，又非不能
    注意，竟疏不注意為之，以致肇事，致人受傷，被告顯有過
    失。故被告過失行為與告訴人之受傷間，依當時情形，又無
    不能注意之情形，竟疏於注意，有相當因果關係，其犯行堪
    以認定。
二、被告所為係犯刑法第284條第1項前段之罪嫌。
三、合依刑事訴訟法第251條第1 項提起公訴。
    此  致
臺灣臺中地方法院
中    華    民    國    95    年    5     月    25    日
                         檢察官      甲○○
本件正本證明與原本無異
中    華    民    國    95    年    6     月    6     日
                         書記官      李珊慧


司法院資訊處製作；財團法人民間司法改革基金會備份。
